最高法院刑事判決　　　　　　　　　　111年度台上字第137號
上　訴　人　黃德華
 
 
上列上訴人因違反毒品危害防制條例案件，不服臺灣高等法院中
華民國110年8月25日第二審判決（110 年度上訴字第1383號，起
訴案號：臺灣桃園地方檢察署108年度偵字第725號），提起上訴
，本院判決如下：
    主  文
上訴駁回。
    理  由
一、按刑事訴訟法第377 條規定，上訴於第三審法院，非以判決
    違背法令為理由，不得為之。是提起第三審上訴，應以原判
    決違背法令為理由，係屬法定要件。如果上訴理由書狀並未
    依據卷內訴訟資料，具體指摘原判決不適用何種法則或如何
    適用不當，或所指摘原判決違法情事，顯與法律規定得為第
    三審上訴理由之違法情形，不相適合時，均應認其上訴為違
    背法律上之程式，予以駁回。
二、本件原審審理結果，認定上訴人黃德華違反（修正前）毒品
    危害防制條例之犯行明確，因而維持第一審所為論處上訴人
    犯販賣第二級毒品未遂罪刑之判決，駁回上訴人在第二審之
    上訴，已詳敘其調查、取捨證據之結果及憑以認定犯罪事實
    之心證理由。並就上訴人所辯遭陷害教唆各語認非可採，予
    以論述及指駁。
三、原判決認定上訴人上開犯行，係綜合上訴人基於自由意思坦
    認之供述，證人林嘉慶（購毒者）、林禮群、邱宗志、蔡政
    峯（以上3 人均為警員）之證述及卷附相關證據資料，而為
    論斷。並依調查證據所得之直接、間接證據為合理推論，相
    互勾稽，說明上訴人如何具備營利意圖，基於販賣第二級毒
    品甲基安非他命之犯意，著手向林嘉慶銷售毒品而不遂之論
    據。稽之林嘉慶於第一審之證述及相關案內資料，本件上訴
    人既向林嘉慶兜售毒品於先，而已著手銷售，則警員利用上
    訴人前述已著手犯罪之機會誘捕，顯非引誘原無犯罪意思之
    行為人使生犯意之陷害教唆，與憲法基本人權之保障無違，
    於公共利益之維護亦有其必要。上訴意旨就同一事項持不同
    見解，任意爭執，泛言本案係遭警員陷害教唆、引誘犯案，
    指摘原判決認非陷害教唆，有適用法則不當之違法，並非適
    法之第三審上訴理由。
四、量刑輕重，屬為裁判之法院得依職權裁量之事項，苟其量刑
    已以行為人之責任為基礎，並斟酌刑法第57條各款所列情狀
    ，在法定刑度內，酌量科刑，如無違反公平、比例及罪刑相
    當原則，致明顯輕重失衡情形，自不得指為違法。原判決已
    具體審酌刑法第57條科刑等相關一切情狀，依卷存事證就上
    訴人犯行情節及行為人屬性等事由，在罪責原則下適正行使
    其量刑之裁量權，認第一審針對本件科刑事由所為裁量，無
    悖於上述科刑原則，因而維持第一審判決所處之刑，客觀上
    未逾越法定刑度，且與罪刑相當原則無悖，難認有逾越法律
    規定範圍，或濫用裁量權限之違法情形。又適用刑法第59條
    酌減其刑與否，法院本有權斟酌決定，原判決依審理結果，
    認無犯罪情狀顯可憫恕，科以最低度刑仍嫌過重之情形，而
    未依該規定酌減其刑，亦無不適用法則或適用不當之違法可
    言。上訴意旨任憑己意，就原判決量刑裁量權之合法行使漫
    為指摘，與法律規定得為第三審上訴理由之違法情形，不相
    適合。
五、綜合前旨及其他上訴意旨仍置原判決所為說明於不顧，對於
    原審法院前述職權行使，徒以自己之說詞，任意指為違法，
    要與法律規定得為第三審上訴理由之違法情形，不相適合。
    本件上訴違背法律上程式，予以駁回。
據上論結，應依刑事訴訟法第395條前段，判決如主文。
中    華    民    國   111    年    1     月    12    日
                  刑事第六庭審判長法  官  許  錦  印  
                                  法  官  何  信  慶  
                                  法  官  劉  興  浪  
                                  法  官  高  玉  舜  
                                  法  官  朱  瑞  娟  
本件正本證明與原本無異
                                  書記官
中    華    民    國   111    年    1     月    18    日